«Mélanges» (dossiers de clients) de l’étude XXIX. MC/ET/XXIX/678-MC/ET/XXIX/704, MC/ET/XXIX/1519-MC/ET/XXIX/1530 (1475-1930)
Archives nationales
- Dossiers concernant la topographie parisienne (fin), les peintres et la peinture., 1643-1930; MC/ET/XXIX/1526
  (122) (159) - Rue de Varenne. Hôtel de Castries, propriété Guyot, occupé par le ministère de la Guerre, échangé au profit de l’État contre l’hôtel de l’Université, rue de l’Université, au coin de la rue du Bac, et la partie non encore vendue du ci-devant couvent des Feuillantines, rue du Faubourg-Saint-Jacques: estimation de l’hôtel de l’Université à 288500 livres, de hôtel de Castries à 397 800 livres. Ans V et VI.
  (123) (193) - Promesse de vente par les consorts de Béarn au groupe Sauervein des immeubles situés rue de Varenne et boulevard des Invalides donnés en 1820 par la duchesse de Béthune-Chârost née de Tourzel, à la congrégation du Sacré-Cœur avec tout le mobilier y contenu, moyennant 365000 F, le mobilier non compris et dans la présente vente, celle-ci devant avoir effet dès que l’arrêt de la Cour d’appel actuellement saisie d’un jugement en première instance, sera devenue définitive. Prix: 2100000 F. 12 novembre 1907.
  (124) (183) - Saint-Germain-des-Prés. Projet de statuts de la Société immobilière du palais abbatial de Saint-Germain-des-Prés, imp. L. Lhen,. 23 pages in-8°.1 900.
  125 à 128 - Peintres et peinture.
  (125) (41) - Vidal (Bernard Paulin), intéressé de commerce décédé le 26 septembre 1883: commerce de tableaux avec Amédée Boyer, d’Alger, « Catalogue imprimé de 14 tableaux anciens appartenant à M. Amédée Boyer d’Alger » sous forme d’un petit placard (en 4 exemplaires), correspondance de caractère personnel (adressées à Paulin Vidal, instituteur, à Barthélémy Saint-Hilaire, à sa « pauvre femme », etc., reçu notarié de loyers du propriétaire aux héritiers Vidal. 1848-1884.
  (126) (38) - Charpentier (Georges Auguste), libraire éditeur décédé le 15 novembre 1905: état descriptif et estimatif de sa collection de tableaux, aquarelles, pastels, dessins, etc., conventions, reconnaissance, dissolution de société, cession à Noël Eugène Fasquelle, aussi libraire éditeur, etc. 1890-1905.
  (127) (138) - Clairin (Georges Jules Victor), artiste peintre décédé le 2 septembre 1919: succession, legs, vente de son atelier, correspondance. 1914-1930.
  (128) (123) - Drouais. « Portrait de la marquise de G... et de S. B… » par François Hubert Drouais (en 1765), mis en vente en 1918: catalogue imprimé de cette vente, imp. Georges Petit, description et gravures hors texte, in-8°.
  Saints-Pères (rue des); Sainte-Anne (rue); Sèvres (rue de); Varenne (rue de); Université (rue de l'); Bac (rue du); Faubourg-Saint-Jacques (rue du); Invalides (boulevard des); Feuillantines (couvent des); Saint-Germain-des-Prés (quartier); Obreskoff; Béthune-Chârost, de; Tourzel; Vidal, Bernard Paulin; Boyer, Amédée; Vidal, Paulin; Saint-Hilaire, Barthélémy; Charpentier, Georges Auguste; Fasquelle, Noël Eugène; Clairin, Georges Jules Victor; Drouais, François Hubert; Alger (Algérie); libraire; éditeur; artiste; peintre; acte de vente; statuts; convention; reconnaissance; cession; délivrance de legs
- Dossiers concernant les peintres et la peinture (suite), pétrole, pharmacie et philologie., 1862-1917; MC/ET/XXIX/1527
  (129) (80) - Grasset (Eugène), artiste peintre né à Lausanne (Suisse) le 25 mai 1845, décédé le 23 octobre 1917 à Sceaux (Hauts-de-Seine): quittances et reçus de loyer, reconnaissance de meubles appartenant à Euphrosine Charlotte Augustine Charrotton, loué au nom de Grasset, lettres de sa sœur, testament, exécution testamentaire, dons et legs, travaux sur les timbres militaires demandés par la Société d’Histoire de la Guerre (1915), photographies miniatures de ces timbres. - Médaille du centenaire de l’indépendance vaudoise (1897).- Cathédrale de Lausanne: restauration, travaux sur les vitraux, les dessins, La Revue (journal n° 171 du 23 juillet 1910), correspondance. 1886-1918.
  (130) (151) - Note relative à une donation entre vifs par la baronne de Longuerue à Renée de Longuerue, comtesse de Châteauneuf, et à Françoise de Longuerue, comtesse de Pérignon, d’objets mobiliers, se trouvant dans l’hôtel de la donatrice, rue de Varenne, n° 58, et dont une liste attributive à chaque donataire, avec estimation jointe (8 feuillets) [cette liste comprend: meubles, peintures, bibelots, gravures, vitrines, etc.], joints deux projets de donation à la comtesse de Pérignon et à son petit-fils. Vers 1920
  (131) (50) - Perrelet (Léon), né le 29 mars 1839, artiste publiciste: naturalisation américaine (5 juin 1886), passeport américain, crémation, lettres en anglais du ministère de l’Éducation à Léon Perrelet, autorisation de peindre, passeports suisse et prussien, médaille 1870-1871 comme lieutenant de la Garde nationale de la Seine. - Perrelet fils, horloger, rue de Richelieu: billet de logement (1870), circulaire de la Commune de Paris pour le paiement des contributions (1871). - Testament et codicilles de la veuve Delorme (1862). 1856-1894.
  (132) (27) - Sonderland, peintre du faucon Sultan (1843): extrait du journal The Field du 13 novembre 1909 sur la représentation ce faucon appartenant à Edward Clough Newcome, lettre et note de Pol Neveux à l’occasion de sa reproduction en couleurs (1921).
  (133) (24) - Viel-Cazal (Charles Louis), artiste peintre né le 25 septembre 1825, décédé en 1889: donation à sa femme (1869), notices biographiques.
  (134) (40) - Villa (Henri Louis Émile), artiste peinte, décédé à Bourges le 17 mai 1915: son avoir et celui de sa femme, Adèle Alexandrine Berton, au jour de leur mariage (17 novembre 1904), ses testaments (2 mai 1906), opposition aux scellés et au coffre-fort, lettre de son propriétaire (boulevard Raspail n°208) pour une diminution de loyer, testament de sa femme (3 mars 1906), doublé le 1er avril 1906.
  (135) (21) - Watteau (Antoine), « L’heureux âge »: vente après décès de madame S .G. (22 mai 1919), catalogue avec notice et fac-similé. 3 pages in-4°.
  (136) (116) - Peintures murales de l’hôtel de l’Union à Bougival, ancienne maison Souvent: correspondance entre Roche, propriétaire, Guérin, marchand de tableaux, et Paul Dahlmann, restaurateur de tableaux, sur leur transport, leur restauration, etc. 1901-1902.
  (137) (36) - Tableaux et objets d’art à Paris et au château des Célestins (dossier Lefort), estimation de 108380 F et 23080 F.
  (138) (133) - Pétrole. Notice sur la concession au comte Le Camus de 340 arpents autrichiens de terrains pétrolifères à Ivonicz (Galicie), tapuscrit non daté [après 1902] sur papier pelure, 16 pages.
  (139) (65) - Puits de pétrole: échec des travaux de recherche à Ivonicz, etc. (voir dossier précédent).
  (140) (105) - Veuve Peyrol, née Marie Louise Binet, décédée le 2 avril 1886: legs au Louvre et aux aveugles. 1886.
  (141) (17) - Pharmacie. Inventions Barion (pilules au tartare ferrico potassique inaltérable, élixir au conguérécou, préparation d’une substance tinctoriale, etc.): acquisitions, brevets, cessions de monopole, rétrocessions, conventions, inventaire après décès du fonds de commerce, vente, vente sur licitation. 1875-1886.
  (142) (62) - Philologie. Rolland (Eugène), auteur et éditeur de « Faune populaire » et de « Flore populaire »: traité avec la librairie Maisonneuve, lettres à lui adressées relatives à ces ouvrages, autre lettre relative aux portraits de son grand-père et de sa grand-mère au château de Remilly (Ardennes), et à une succession. 1891-1909.
  Grasset, Eugène; Charrotton, Euphrosine Charlotte Augustine; Longuerue, Françoise de; Longuerue, Renée de; Châteauneuf, de; Pérignon, de; Perrelet, Léon; Sonderland; Newcome, Edward Clough; Neveux, Pol; Viel-Cazal, Charles Louis; Villa, Henri Louis Émile; Berton, Adèle Alexandrine; Watteau, Antoine; Roche; Guérin; Dahlmann, Paul; Lefort; Le Camus; Peyrol; Binet, Marie Louise; Barion; Rolland, Eugène; artiste; peintre; publicitaire; restaurateur (patrimoine); pharmacien; Delorme (veuve); Lausanne (Suisse); Sceaux (Hauts-de-Seine); Bourges (Cher); Bougival (Yvelines); Remilly-Aillicourt (Ardennes); Remilly-les-Pothées (Ardennes); Varenne (rue de); Richelieu (rue de); quittance; reconnaissance; testament; compte d'exécution testamentaire; délivrance de legs; donation; brevet d'invention; cession; inventaire après décès; acte de vente; convention; Souvent
- Terres de Saint-Léger et de Gregaine en Saône-et-Loire et autres dossiers de clients (lettres P à S)., 1544-1910; MC/ET/XXIX/1528
  (143) (93) - Photographie. Société Radiotint (France) pour l’application des couleurs à la photographie (…). Statuts. 22 pages in-8° et Projet de statuts d’une société anonyme en formation (…), 21 pages in-8°, les deux imprimés sous forme d’épreuves annotées. 1897.
  (144) (108) - Propriété littéraire. « Catalogue de vente en l’étude de Me André Faroux le mardi 8 novembre 1904 de la propriété littéraire, artistique et musicale de divers ouvrages et de planches et pierres servant à leur impression, le tout appartenant à Eugène Mathieu fils », 39 pages in-8°, lithogr., prix marqués au crayon rouge et joint une feuille annonçant une seconde vacation le 15 novembre.
  (145) (169) - Przemyśl. Carte d’état major entoilée (57 x 37,5 cm) et non datée, feuille 40-50 Przemyśl (auj. Pologne) « 1/200000, Ferdinand Schramm, K. und K., lieutenant,13 dragoner regiment ».
  (146) (1) - Quimper. Journal « L’Impartial du Finistère », n° 981 du 25 novembre 1865.
  (147) (5) - Raincy. Journal « L’Echo du Raincy », n° 1569 et 1570 des 6 et 13 octobre 1910.
  (148) (131) - Récompense militaire. Procuration de Jacques Vaudremont, natif de Vitry-le-François, résident à la citadelle du Saint-Esprit (Landes), au citoyen Lignadier, serrurier à Paris, pour présenter au bureau des pensions de la trésorerie nationale le brevet de la pension de 547 livres 10 sols à lui accordée à titre de récompense militaire par décret du 23 mars 1793. 20 frimaire an V.
  (149) (143) - Religieux. Propriétés religieuses: note dans le journal « L’Indépendance bretonne » du 1er mars 1906 (joint, 4 pages) sur l’inventaire des biens d’églises (marquis de Rosambo qui revendique la propriété d’une église, l’Empereur d’Autriche qui s’oppose à l’inventaire d’une chapelle de l’église des Cordeliers à Nancy où se trouve le tombeau des ducs de Lorraine, acquise en 1437 par l’Empereur d’Autriche.
  (150) (69) - Religieux. Abbé Michel Chambon, prêtre de Saint-Sulpice, professeur de dogme: ses titres d’admission à la prêtrise, dans les ordres de Saint-Dominique, de Saint-François d’Assise, des confréries de la milice et pour la conversion des pécheurs, trois lettres, dont une du dominicain Christophe Deydier, datée de Ryckholt [Belgique] (10 octobre 1892) sur le retour en France des religieux expulsés, nombreux prospectus imprimés sur des confréries, des rosaires, des œuvres pour les prêtres défunts, etc. 1862-1892.
  (151) (124) - Remplacement militaire. Acte de remplacement de Charles Eugène Morin, né à Paris le 13 février 1808, par Jean Bourgade né le 19 avril 1807 (7 février 1834), feuille de route pour Paris, certificat d’activité de service de Bourgade, reçu de 300 F. 1832-1835.
  (152) (114) - Remplacement militaire. Acte de remplacement de Jean Pierre Bucquet, né le 31 mai 1811, par Julien Claude Constant Hatet, né le 6 août 1804. 31 décembre 1832.
  (153) (170) - Retraite. Maison de retraite et internat de jeunes filles, établissement Sainte-Geneviève à l’Haÿ [-les-Roses]: prospectus non daté, 3 pages in-8°.
  (154) (179) - Révolution de juin 1848. Certificat de garde malade au nom de Battu, femme Lecompte, 27 juillet 1848.
  (155) (178) - Rome. Le Panorama de Rome, construit en fer démontable [pour l’exposition de 1900]: notice imprimée (4 pages in-4°) et circulaire de souscription imprimée envoyée de Châteauroux le 2 mai 1900, 3 pages in-8°.
  (156) (106) - Pécoul. Avenue Dauphine, propriété Pécoul: rectification de la route départementale n° 4, expropriation, offres refusées, note d’évaluation de la propriété. 1854.
  (157) (149) - Saint-Cricq. Élisabeth Hermine Drouyn de Lhuys comtesse de Saint-Cricq: inventaire après décès du 13 juillet 1859, reliure maroquin (30 x 21,5 cm).
  (158) (81) - Saint-Germain-le-Vasson (Calvados): carte postale (9 x 14 cm) et description non datée du château.
  (159) (189) - Saint-Léger. Terres de Saint-Léger et de Gregaine (Saône-et-Loire) appartenant à Adrien Claude Perrin de Gregaine, Perrin de Cypierre, baron d’Ivry, etc.: titres de propriété, foi et hommage, partages, acquisitions, échanges, donations, testaments. 1544-1853 [voir aussi le carton MC/ET/XXIX/1529].
  photographe; serrurier; abbé; militaire; carte postale; statuts d'association; testament; document cartographique; procuration; certificat; inventaire après décès; partage; échange; donation; Mathieu, Eugène; Schramm, Ferdinand; Vaudremont, Jacques; Lignadier; Rosambo; Chambon, Michel; Deydier, Christophe; Morin, Charles Eugène; Bourgade, Jean; Bucquet, Jean Pierre; Hatet, Julien Claude Constant; Battu; Lecompte (femme); Pécoul; Drouyn de Lhuys de Saint-Cricq, Élisabeth Hermine; Perrin de Gregaine, Adrien Claude; Perrin de Cypierre; Pologne; Quimper (Finistère); Le Raincy (Seine-Saint-Denis); Vitry-le-François (Marne); Landes (Aquitaine, département); Nancy (Meurthe-et-Moselle); Belgique; L'Haÿ-les-Roses (Val-de-Marne); Rome (Italie); Saint-Germain-le-Vasson (Calvados); Saône-et-Loire (Bourgogne, département); Saint-Sulpice (paroisse); Dauphine (avenue)
- Famille Perrin de Gregaine en Saône-et-Loire et autres dossiers de clients (lettres S à T)., 1544-1921; MC/ET/XXIX/1529
  (160) (190) - Saône-et-Loire. Famille Perrin de Gregaine: titres de propriété [domaine à Bragny, Digoin, etc.], titres de rentes foncières, foi et hommage, acquisitions, partages, échanges, donations, testaments, plans avec figuration des bâtiments. 1544-1853 [voir aussi le carton MC/ET/XXIX/1528].
  (161) (33) - Saint-Lieux. E. de Pagèze, marquis de Saint-Lieux: testament, 1er juin 1914. - abbé Picard, vicaire de la Madeleine: lettre, notes, esquisses et synthèse de la religion (imprimés, manuscrits). 1896.
  (162) (97) - Sainte-Baume. « Hôtellerie de la Sainte-Baume » à Saint-Zacharie (Var): notice avec plan et vue au dos d’une lettre relative à un compte en banque. 22 novembre 1921.
  (163) (16) - Picpus. Maison de santé, rue de Picpus, n°10: tarif, régime, factures, reçus, certificats médicaux. 1877-1897.
  (164) (96) - Pélicier. Legs de Paul Jules Pélicier, archiviste de la Marne, à diverses sociétés et à l’École des Chartes, testament, correspondance autographe des représentants des établissements intéressés. 1903-1905.
  (165) (51) - Sèvres. Parc de la Châtaigneraie: prospectus de vente non daté d’un lotissement avec plan au dos.
  (166) (46) - Pélegrin, administrateur de l’affaire de Charles Henry Georges de La Cornillère, lieutenant d’infanterie: notes de restaurants et d’hôtels de luxe et de tailleur, dossier militaire, son emploi à l’institut Finance-Univers, conseil judiciaire. 1907-1914.
  (167) (135) - Société pour la fabrication en Italie de la soie artificielle, par le procédé de Chardonnet. Statuts, 27 pages in-8° avec une liste des souscripteurs manuscrite jointe.- Rapport du commissaire, 3 pages in-4°. 1904.
  (168) (58) - Société du Store Atlas. Statuts. 24 pages in-8°. 1912.
  (169) (153) - Succession Noury. Une donation frauduleuse, par la veuve Noury [François Victor Noury, entrepreneur de maçonnerie à Bellevue (Meudon)], 54 pages in-4°. 1905.
  (170) (82) - Tabernensis ecclesia, diocèse de Strasbourg: extrait de baptême de Marie Anne Barbe Goetz du 19 octobre 1804, certifié conforme le 27 juin 1852.
  (171) (73) - Testament olographe de M. Gouny, décédé à Grenoble le 24 octobre 1885, imp. à Bar-sur-Aube, 8 pages in-8°. 1881. [Pierre Joseph Édouard Gouny, conseiller en retraite de la cour de Grenoble].
  (172) (158) - Succession Jean Thierry: tableau généalogique, mémoires, requêtes, arrêts, lettres en originaux ou copies. 1719-1810.
  (173) (163) - Tingry, Liancourt, Bellancourt et autres seigneuries dans la Somme et du Pas-de-Calais: ventes, échanges. 1640-1644.
  abbé; archiviste; administrateur; militaire; maçon; échange; donation; testament; constitution de rente; délivrance de legs; statuts; Pagèze, E. de; Saint-Lieux (marquis de); Picard (abbé); Pélicier, Paul Jules; La Cornillère, Charles Henry Georges de; Noury, François Victor; Goetz, Marie Anne Barbe; Gouny, Pierre Joseph Édouard; Thierry, Jean; Saône-et-Loire (Bourgogne, département); Bragny-sur-Saône (Saône-et-Loire); Digoin (Saône-et-Loire); Saint-Zacharie (Var); Marne (Champagne-Ardenne, département); Sèvres (Hauts-de-Seine); Meudon (Hauts-de-Seine); Grenoble (Isère); Tingry (Pas-de-Calais); Liancourt-Fosse (Somme); Bellancourt (Somme); Picpus (rue de); La Madeleine (paroisse); Bar-sur-Aube (Aube); Perrin de Gregaine (famille)
- Dossier d’Émile Zola et autres dossiers de clients (lettres U à Z)., 1475-1914; MC/ET/XXIX/1530
  (174) (88) - Usurpation de titres. Affaire Bonnier et Cassan: compte-rendu de la séance du 16 avril 1874 de la 8e chambre correctionnelle de Paris, 18 pages manuscrites.
  (175) (12) - Œuvre des enfants tuberculeux: quittance non datée de membre titulaire (papier, 16 x 27 cm).
  (176) (56) - Université de Paris: fondation du prix triennal Charles Lefebvre [Charles François Amédée Lefebvre, professeur de droit] à la Faculté de droit. 1913-1914.
  (177) (43) - Valois. Abbé de Valois (Omer Victor Émile de Valois), chanoine de Paris, ancien curé des Blancs-Manteaux et de Gentilly: testament (20 juillet 1900) et codicilles (50 pièces relatives à leur exécution).
  (178) (59) - Valsuzenay. Conventions sur un prêt entre les familles Cossé-Brissac [Aimé Maurice Arthur Timoléon de], Renaud de Moustier [Anne Marie Renaud comte de], duc de La Trémoille [Louis Charles] et le baron de Valsuzenay, pour notamment payer les créanciers hypothécaires de cette terre. 1er juillet 1889.
  (179) (150) - Vanves. Adjudication volontaire de cinq pavillons, deux terrains, etc. situés à Vanves: placards, plan de masse (29 x 41 cm), trois photographies (17,5 x 24 cm). 13 juin 1909.
  (180) (187) - Verrières de Notre-Dame de Vimoutiers [Orne] par Georges Claudius Lavergne, imp. de J. Dumoulin, 26 pages in-8°, exemplaire dédicacé non daté.
  (181) (32) - Verrières-le-Buisson. Cahier des charges de la société civile du parc de Verrières-le-Buisson, imp. G. Elleaume, 4 pages in-8°. 1903.
  (182) (102) - Vichy-les-Bains. Note de frais du comte Obreskoff à l’« Hôtel des Princes » de Vichy (Allier), du 7 au 15 juillet 1859 pour un montant de 509,90 F.
  (183) (142) - Vie. Caisse des écoles et des familles. Associations mutuelles sur la Vie. Police d’assurance. 4 pages in-4°. 19 mars 1850.
  (184) (164 et 165) - Villacot. Domaines de Villacot appartenant à Gabriel Lucas de Montigny: deux plans géométriques entoilés (72 x 115 cm et 118 x 174 cm) d’après le plan cadastral de Sermages (Nièvre) par J.-A. Sébillot, géomètre arpenteur à Château-Chinon, 5 août 1848.
  (185) (79) - Famille de Villiers.
  « Mémoire généalogique pour messire René Jacques Pierre de Villiers, seigneur de Helou [Héloup (Orne)] (…) [pour établir que les Villiers sont une branche collatérale des Villiers, seigneurs de l’Isle-Adam, etc.] », manuscrit non daté, 30 pages.
  « Nottes des titres en parchemin concernant messieurs de Villiers conservés à Saint-Martin-des-Champs à Paris », v. 1300 à 1623: documents y relatifs (1475 à 1846 et 1893), dont le procès-verbal d’autopsie pratiqué, sur sa demande, à la mort de M. de Villiers, le 26 mars 1810, par Récamier, Dutertre et Ségur et fragment d’une note sur les combats de rues, à Paris, en octobre 1795.
  « Petit dossier: lettres d’ordre personnel (1862-1898) »: dont « Les Malheurs de Manon », romance sentimentale composée et chantée au château de Mervilly (Calvados), le 8 septembre 1862
  « Petit dossier: lettres d’ordre militaire et notes de service (1886-1892) ».
  Quatre actes d’état civil, an VI-1848.
  Copies de lettres historiques, 1648-an III.
  1648, 20 décembre. Louis XIV, promesse d’épouser la princesse de Savoie.
  1674, juillet à octobre. Relation du siège de Grave (Brabant).
  1757, 18 juin. Bataille de Kollin, en Bohême: lettre du roi de Prusse au maréchal gouverneur de Montbéliard.
  1757, 28 novembre. Campagne de Westphalie: lettre de Ferdinand de Brunswick au maréchal de Richelieu.
  1758, 6 août. Lettre du marquis de Crillon aux grenadiers.
  1704. Lettre du gouverneur de Landau assiégé à Louis de Bade, généralissime des armées et des alliés et lettre de Louis de Bade (27 septembre).
  1793, 19 septembre. Lettre de Dupin, adjoint au ministre de la Guerre, aux administrateurs d’Ille-et-Vilaine, approuvant la suspension de la fabrication des piques et les engageant à employer les fonds mis à leur disposition par le ministre à la descente des cloches (la partie de la lettre relative aux cloches est autographe).
  An III. Guerre des Chouans: lettres de Boishardy, de Hoche et de Cormartin.
  (186) (130) - Fonds de commerce de vins, liqueurs et restaurant, rue de Vaugirard, n°22: vente pour 32000 F. entre Michel Oudot et Jean-Baptiste Cotton, 30 avril 1884.
  (187) (196) - Zola: acte de mariage (1870), testament, succession, vente d’objets d’art en 1903 (catalogue imprimé de 67 pages in-8°), réclamation de livres par Robert Havard à Oscar Havard (1904), donation à l’Assistance publique de Paris de la propriété de Médan (auj. Yvelines) par la veuve Zola, née Gabrielle Alexandrine Meley (1905) avec deux petits plans (25 x 17,5 cm et 24,5 x 35 cm) joints, autorisation de prendre le nom d’Émile Zola pour Denise Émilie Rozerot (1907).
  Bonnier; Cassan; Lefebvre, Charles François Amédée; Valois, Omer Victor Émile de; Cossé-Brissac, Aimé Maurice Arthur Timoléon de; Renaud de Moustier, Anne Marie Renaud comte de; La Trémoille, Louis Charles de; Valsuzenay (baron de); Lavergne, Georges Claudius; Obreskoff; Montigny, Gabriel Lucas de; Sébillot, J.-A.; Villiers, René Jacques Pierre de; Récamier; Dutertre; Ségur; Brunswick, Ferdinand de; Crillon (marquis de); Bade, Louis de; Dupin; Boishardy; Hoche; Cormartin; Oudot, Michel; Cotton, Jean-Baptiste; Havard, Robert; Havard, Oscar; Meley, Gabrielle Alexandrine; Zola (veuve); Rozerot, Denise Émilie; Zola, Emile (1840-1902); quittance; testament; convention; acte de vente; contrat de mariage; donation; Gentilly (Val-de-Marne); Vanves (Hauts-de-Seine); Vimoutiers (Orne); Verrières-le-Buisson (Essonne); Vichy (Allier); Sermages (Nièvre); Château-Chinon (Nièvre, arrondissement); Héloup (Orne); Brabant (Belgique); Montbéliard (Doubs); Landau (Allemagne); Ille-et-Vilaine (Bretagne, département); Médan (Yvelines); Blancs-Manteaux (monastère des); Vaugirard (rue de); Assistance Publique–Hôpitaux de Paris; Université de Paris (1896-1968); abbé; chanoine; géomètre; Calvados (Basse-Normandie, département); Orne (Basse-Normandie, département)